臺灣高等法院民事裁定
                                     111年度抗字第1325號
抗  告  人  楊坤升  

上列抗告人因與相對人特易購股份有限公司間清償債務強制執行
事件，對於中華民國111年9月7日臺灣新北地方法院111年度執事
聲字第51號裁定，提起抗告，本院裁定如下：
    主      文
抗告駁回。
抗告費用由抗告人負擔。
    理      由
一、抗告人異議及抗告意旨略以：債務人即相對人特易購股份有
    限公司積欠伊新臺幣（下同）595萬元本息，伊向原法院民
    事執行處（下稱執行法院）聲請強制執行，由執行法院以10
    8年度司執字第77055號事件（下稱系爭執行事件）分案辦理
    ，執行法院業已對第三人即原法院會計室、原法院刑事庭、
    臺灣新北地方檢察署（下稱新北地檢）、新北地檢會計室、
    臺灣銀行股份有限公司板橋分行（下稱臺銀板橋分行）核發
    扣押命令或附條件扣押命令，惟伊迄今未獲清償，伊已聲請
    續對新北地檢、原法院、臺銀板橋分行核發換價命令及逕對
    上開第三人為強制執行，惟遭執行法院司法事務官於111年6
    月13日以108年度司執字第77075號裁定駁回上開聲請（下稱
    原處分），伊對原處分聲明異議，仍遭原裁定駁回。爰提起
    本件抗告，聲明廢棄原裁定等語。
二、按就債務人對於第三人之金錢債權為執行時，執行法院應發
    扣押命令禁止債務人收取或為其他處分，並禁止第三人向債
    務人清償。就債務人基於債權或物權，得請求第三人交付或
    移轉動產或不動產之權利為執行時，執行法院除以命令禁止
    債務人處分，並禁止第三人交付或移轉外，如認為適當時，
    得命第三人將該動產或不動產交與執行法院，依關於動產或
    不動產執行之規定執行之。強制執行法第115條第1項、第11
    6條第1項分別定有明文。復按第三人不承認債務人之債權或
    其他財產權之存在，或於數額有爭議或有其他得對抗債務人
    請求之事由時，應於接受執行法院命令後10日内，提出書狀
    ，向執行法院聲明異議。第三人不於前項期間内聲明異議，
    亦未依執行法院命令，將金錢支付債權人，或將金錢、動產
    或不動產支付或交付執行法院時，執行法院得因債權人之聲
    請，逕向該第三人為強制執行。同法第119條第1、2項亦有
    規定。
三、經查：
  ㈠抗告人前以臺灣臺中地方法院108年度司促字第6357號支付命
    令及確定證明書為執行名義，向執行法院聲請強制執行（系
    爭執行事件卷第7至15頁），經執行法院於109年6月3日核發
    債權憑證（同上卷第611、612頁）後，抗告人復於109年12
    月4日起陸續具狀聲請對第三人核發移轉命令等（參系爭執
    行事件卷），經執行法院以系爭執行事件續為執行中。又執
    行法院已陸續分別依強制執行法第115條第1項、第116條第1
    項規定核發下列扣押命令或附條件扣押命令：⒈於108年9月3
    日對原法院刑事庭、於同年月3日及26日對新北地檢、原法
    院會計室核發扣押命令，並經原法院刑事庭於同年月24日及
    新北地檢於同年9月19日、10月23日聲明異議（同上卷第161
    、162、245、235、227、293頁）；原法院會計室先以無提
    存金可供扣押為由，拒絕受領扣押命令，復於108年9月12日
    具狀聲明異議（同上卷第173、175、209至213頁）。⒉於109
    年4月6日對原法院（刑事庭）及新北地檢核發扣押命令，原
    法院刑事庭及新北地檢分別於同年4月13日、同年5月8日聲
    明異議（同上卷第459、460、471、473、575、605頁）。⒊
    於110年8月16日，對原法院（刑事庭）及新北地檢核發附條
    件扣押命令，原法院（刑事庭）於同年月23日通知執行法院
    將上開執行命令轉送本院，而視為聲明異議（同上卷第647
    、648、663頁）。⒋於110年11月9日對原法院（刑事庭）、
    新北地檢、臺銀板橋分行核發附條件扣押命令，臺銀板橋分
    行於同年月18日聲明異議，原法院（刑事庭）則於同年月23
    日將上開執行命令函轉本院，復於111年3月10日聲明異議，
    表明無扣押案款可供執行，新北地檢則於111年3月28日、30
    日聲明異議，表明其並無可供扣押之案款（同上卷第691至6
    98、763、733、943、977、979頁）。從而，執行法院對新
    北地檢、原法院刑事庭、原法院會計室所核發之扣押命令或
    附條件扣押命令，均經上開第三人聲明異議。經執行法院將
    第三人聲明異議之情事通知抗告人後，抗告人若認第三人異
    議不實，應依強制執行法第120條第1項規定提起訴訟，執行
    法院尚無從依強制執行法第119條第2項規定逕予對第三人為
    強制執行，或核發換價命令，原處分駁回抗告人對新北地檢
    、原法院（刑事庭）、臺銀板橋分行核發換價命令及逕對上
    開第三人強制執行之聲請，自於法有據。
　㈡抗告人固稱執行法院曾於108年9月3日對新北地檢會計室核發
    扣押命令，未據新北地檢會計室聲明異議，應逕對新北地檢
    會計室強制執行云云。惟依卷內事證，並無執行法院向新北
    地檢會計室核發扣押命令之情事，抗告人容有誤會。況新北
    地檢會計室僅係新北地檢內部單位，非可對外獨立負擔權利
    義務之主體，而新北地檢針對抗告人欲強制執行之相對人對
    新北地檢問股106年度偵字第14427號、收據單號00000000-0
    000、贓字第00000000號、107贓保字第38號、106年度偵字
    第25033號之扣押案款、扣押物財產交付請求權等，亦已聲
    明異議表明並無可扣押之案款存在，故抗告人聲請對新北地
    檢會計室逕予強制執行，亦無可採。
四、綜上所述，抗告人聲請對新北地檢、原法院、臺銀板橋分行
    聲請核發換價命令及逕對上開第三人強制執行，於法未合，
    原處分駁回抗告人上開聲請，並無違誤。原裁定維持原處分
    之認定，駁回抗告人之異議，理由雖有不同，但結論並無二
    致，仍應予維持。抗告意旨指摘原裁定不當，求予廢棄，為
    無理由，其抗告應予駁回。
五、據上論結，本件抗告為無理由，爰裁定如主文。
中　　華　　民　　國　　111 　年　　10　　月　　19　　日
                  民事第二庭
                      審判長法  官  陳容正
                            法  官  紀文惠
                            法  官  劉素如
正本係照原本作成。
本裁定除以適用法規顯有錯誤為理由外，不得再抗告。如提起再
抗告，應於收受送達後10日內委任律師為代理人向本院提出再抗
告狀。並繳納再抗告費新臺幣１千元。
中　　華　　民　　國　　111 　年　　10　　月　　19　　日

　　　　　　　　　　　　  　書記官  蔡明潔